

Dalila Acquaviva

Data di nascita: 22/09/2000

Nazionalità: Italiana

CONTATTI

Via Fraine 87, 00132 Roma, Italia (Abitazione)

acquavivadalila@gmail.com



(+39) 3423288413



PRESENTAZIONE

Sviluppatrice Web appassionata e determinata, con un solido background sia nel front-end che nel back-end. Ho una forte propensione alla risoluzione dei problemi e capacita di lavorare sia in team che in modo autonomo. Cerco di unire la mia esperienza contabile con le competenze tecniche per creare soluzioni innovative e performanti.

ESPERIENZA LAVORATIVA

01/11/2024 - ATTUALE Roma, Italia

- Java Software Developer Digitality Consulting s.r.l.
 - Analisi del database (MySql)
 - Gestione del lavoro per il team analizzando la documentazione funzionale e collegando il lavoro del team di back-end con il team di
 - Sviluppo delle API Rest in Spring Boot creando una struttura di microservizi e seguendo il pattern MVC, avvalendosi dell'ausilio di strumenti come IPA Buddy e Hibernate.

07/2021 - 02/2024 Roma, Italia

- Addetto ai controlli contabili Estia S.p.A. (e Romana Condomini S.r.l.s)
 - tutoraggio ai colleghi in merito all'utilizzo dei vari gestionali contabili (Arcadia e Danea Domustudio)
 - manutenzione dei software di contabilità
 - manutenzione degli hardware
 - controllo delle riconciliazioni bancarie tramite automatismi (CBI)
 - controllo delle fatture registrate automaticamente tramite portale agenzia delle entrate

01/2021 - 07/2021 Roma, Italia

- Assistente contabile (stagista) S&P Romana Services S.r.l.s.
 - · corsi di formazione in merito al gestionale di contabilità (Danea Domustudio)
 - inserimento di prime note
 - accoglienza clienti
 - fatturazione elettronica attiva e passiva

ISTRUZIONE E FORMAZIONE

08/07/2024 - 31/10/2024 Roma, Italia

Academy Front-End Developer Digitality Consulting s.r.l.

Programma del corso:

- sviluppo di applicazioni web responsive con HTML, CSS e Javascript;
- sviluppo di applicazioni web tramite il framework Angular;
- sviluppo di applicazioni web tramite la libreria React;
- sviluppo di applicazioni mobile con Flutter.

Campo di studio Sviluppo e analisi di applicazioni web

02/2024 - 08/2024 Roma, Italia

Master Web Developer Full-Stack Musa Formazione

Tramite il corso ho sviluppato inizialmente conoscenze per i linguaggi vanilla: PHP, SQL, HTML5, CSS, Javascript e Typescript. Successivamente ho

sviluppato applicazioni tramite framework: Laravel per il backend, React, Angular, Bootstrap, TailwindCss per il frontend.

Sito Internet https://www.musaformazione.it/ | Campo di studio Sviluppo e analisi di software e applicazioni

09/2014 - 06/2020 Tivoli, Italia

Diploma in Amministrazione finanza e marketing art. Sistemi informativi aziendali Istit uto tecnico commerciale Enrico Fermi

Sito Internet https://www.fermitivoli.edu.it/ | Campo di studio Economia, tecnica aziendale e diritto | Voto finale 100/100

COMPETENZE LINGUISTICHE

LINGUA MADRE: italiano

Altre lingue:

inglese

Ascolto A2

Produzione orale A2

Lettura B1

Interazione orale A2

Scrittura A2

francese

Ascolto A1

Produzione orale A1

Lettura A1

Interazione orale A1

Scrittura A1

Livelli: A1 e A2: Livello elementare B1 e B2: Livello intermedio C1 e C2: Livello avanzato

COMPETENZE DIGITALI

Web Developer base (HTML, CSS, JavaScript, PHP, MySQL) | Realizzazione server e web service in Java | Conoscenza dei framework back-end: Laravel, Spring | Conoscenza dei framework front-end: React, Angular, Bootstrap, TailwindCss | Sviluppo Applicazioni Android/iOS in Flutter (Dart) | Visual Basic | Git | Typescript

COMPETENZE COMUNICATIVE E INTERPERSONALI

Empatia

Ascolto attivo

Problem solving

Lavoro di squadra

Responsabilità

Rispetto delle deadline

PROGETTI

Personal portfolio

Ho sviluppato in React il mio portfolio personale dove sono descritti i progetti che ho svolto durante i corsi.

Link www.acquavivadalila.com

PATENTE DI GUIDA



Patente di guida: B

Autorizzo il trattamento dei miei dati personali presenti nel CV ai sensi dell'art. 13 d. lgs. 30 giugno 2003 n. 196 - "Codice in materia di protezione dei dati personali" e dell'art. 13 GDPR 679/16 - "Regolamento europeo sulla protezione dei dati personali".